【裁判字號】    99,審交易,183
【裁判日期】    991125
【裁判案由】    過失致死
【裁判全文】
臺灣高雄地方法院刑事判決           99年度審交易字第183號
公  訴  人  臺灣高雄地方法院檢察署檢察官
被      告  廖淑惠
選任辯護人  郭寶蓮律師
            舒瑞金律師
上列被告因過失致死案件，經檢察官提起公訴（99年度調偵字第
60號），被告於準備程序進行中就被訴事實為有罪之陳述，經本
院告知簡式審判程序之旨，並聽取被告與公訴人之意見後，裁定
依簡式審判程序審理，判決如下：
    主  文
廖淑惠犯過失致人於死罪，處有期徒刑捌月。
    事  實
一、廖淑惠於民國98年10月1 日下午，騎乘車牌號碼ZIV-702 號
    輕型機車，沿高雄市○○區○○街由東往西方向行駛，嗣於
    同日17時許，行經該路段與經一路之交岔路口時，本應注意
    東五街之路段設有讓路標誌，為支線道，應暫停讓經一路之
    幹線道車先行，並應注意車前狀況，隨時採取必要之安全措
    施，而依當時天候晴、日間自然光線、路面柏油、乾燥、無
    缺陷、無障礙物，又無不能注意之情事，竟疏未注意及此，
    即貿然駛入上開交岔路口，適有陳增榮騎乘車牌號碼OPS-12
    1 號重型機車，沿經一路由北往南方向駛至上開交岔路口，
    廖淑惠閃避不及而與陳增榮發生擦撞，造成陳增榮人車倒地
    ，而受有頭部外傷併顱內出血之傷害，陳增榮經送醫急救後
    ，延至98年10月2 日12時37分許不治死亡。
二、案經陳增榮之女陳佳儀訴由內政部警政署保安警察第二總隊
    第四大隊第三中隊報告臺灣高雄地方法院檢察署檢察官偵查
    起訴。
    理  由
一、本件被告廖淑惠所犯係死刑、無期徒刑、最輕本刑為3 年以
    上有期徒刑以外之罪，其於準備程序進行中，就被訴事實為
    有罪之陳述，經受命法官告知簡式審判程序之旨，並聽取當
    事人之意見後，本院合議庭認無不得或不宜改依簡式審判程
    序進行之情形，爰依刑事訴訟法第273 條之1 第1 項規定，
    裁定本件由受命法官獨任進行簡式審判程序。又本件卷內之
    證據資料，依同法第273 條之2 規定，不受同法第159 條第
    1 項關於傳聞法則規定之限制，依法均有證據能力，合先敘
    明。
二、上揭事實，業據被告於本院審理中坦承不諱，核與證人即告
    訴人陳佳儀於警詢、偵查中之指述（警卷第9 至12頁、偵卷
    一第14至15頁、偵卷二第6 至8 頁）、證人陳國忠於警詢中
    之證述（警卷第13至16頁）情節相符，並有道路交通事故現
    場圖（相驗卷第22至23頁）、道路交通事故調查報告表(一)、
    (二)（相驗卷第24至25頁）、監視器翻拍畫面照片18張（相驗
    卷第31至39頁）、國軍左營總醫院附設民事診療服務處診斷
    證明書（相驗卷第40頁）、相驗筆錄（相驗卷第50頁）、臺
    灣高雄地方法院檢察署相驗屍體證明書（相驗卷第53頁）、
    臺灣高雄地方法院檢察署檢驗報告書（相驗卷第54至59頁）
    、高雄市政府交通局車輛行車事故鑑定委員會99年9 月30日
    高市車鑑字第0990003998號函（本院卷第64至66頁）等證據
    在卷可稽。而本件車禍事故，依上開高雄市政府交通局車輛
    行車事故鑑定委員會鑑定意見書所載，被告左方車未讓右方
    車先行，為肇事主因，可見被告就本件車禍事故具有過失無
    疑，是足認被告前開任意性之自白與事實相符，得作為被告
    有罪之證據。從而，本件事證明確，被告犯行堪以認定，應
    依法論科。
三、核被告所為，係犯刑法第276 條第1 項之過失致人於死罪。
    又被告於事故發生後，經處理人員前往現場時在場，並當場
    承認為肇事人而自首犯罪，嗣並接受裁判等情，有卷附本院
    公務電話紀錄1 紙可查，堪認符合自首之規定，爰依刑法第
    62條前段之規定，減輕其刑。爰審酌被告騎乘機車未謹慎注
    意交通安全，竟於上開時、地因左方車未讓右方車先行而肇
    事，並致被害人陳增榮發生不可回復之死亡結果，不僅侵害
    他人之生命權，更因此造成家屬莫大之悲痛，且被告迄今未
    與被害人家屬達成和解，亦未彌補被害人家屬之損害及取得
    被害人家屬之原諒，告訴人亦當庭表示被告犯後態度不佳，
    未積極與告訴人和解等語，所為實有不該；參以被告犯後坦
    承犯行，且素行良好，查無前科，有臺灣高等法院被告前案
    紀錄表1 紙可按，復考量被告本件過失情節之輕重，及其智
    識程度為專科畢業，現於加工區工作，每月收入約新臺幣3
    萬元等一切情狀，量處如主文所示之刑，以資懲儆。
據上論斷，應依刑事訴訟法第273 條之1 第1 項、第284 條之1
、第299 條第1 項前段，刑法第276 條第1 項、第62條前段，刑
法施行法第1 條之1 ，判決如主文。
本案經檢察官王清海到庭執行職務。
中    華    民    國    99    年    11    月    25    日
                  交通法庭      法  官  林裕凱
以上正本證明與原本無異。
如不服本判決應於收受判決後10日內向本院提出上訴書狀，並應
敘述具體理由。其未敘述上訴理由者，應於上訴期間屆滿後20日
內向本院補提理由書(均須按他造當事人之人數附繕本)「切勿逕
送上級法院」。
中    華    民    國    99    年    11    月    25    日
                                書記官  黃振祐
附錄所犯法條
中華民國刑法第276條
（過失致死罪）
因過失致人於死者，處 2 年以下有期徒刑、拘役或 2 千元以下
罰金。
從事業務之人，因業務上之過失犯前項之罪者，處 5 年以下有
期徒刑或拘役，得併科 3 千元以下罰金。

司法院資訊處製作；財團法人民間司法改革基金會備份。
